臺灣臺中地方法院刑事判決
110年度訴字第1792號
公  訴  人  臺灣臺中地方檢察署檢察官
被      告  吳政隆



選任辯護人  李國豪律師（法扶律師）
            林苡茹律師（法扶律師）
上列被告因毒品危害防制條例案件，經檢察官提起公訴（110年
度偵字第26125號、第26668號、第27876號），本院判決如下：
    主    文
吳政隆犯如附表一「罪名及宣告刑」欄所示之罪，分別處如附表
一「罪名及宣告刑」欄所示之刑及沒收；又意圖販賣而持有第一
級毒品，處有期徒刑伍年肆月，扣案如附表二編號1所示之物沒
收銷燬之。應執行有期徒刑玖年。
    犯罪事實
一、吳政隆明知第一級毒品海洛因、第二級毒品甲基安非他命分
    別為毒品危害防制條例第2 條第2 項第1 款、第2 款規定之
    第一級及第二級毒品，不得非法持有、販賣，詎意圖營利，
    分別為以下犯行：
　㈠基於販賣第二級毒品甲基安非他命之犯意，以其所有之門號0
    000000000號行動電話作為販毒之聯絡工具，先後於如附表
    一所示時間、地點，以如附表一所示之價格及行為方式，販
    賣如附表一所示數量之甲基安非他命與王志全、莊秋林、王
    政義、羅安順、周智瑋、賴子峰等人並收取如附表一所示之
    金額。，而完成交易。
　㈡基於販賣第一級毒品海洛因之犯意，先於民國110 年8 月1日
    為警察查獲前某時，在臺中市某處，向真實姓名年籍不詳、
    綽號「雞排」之成年男子，取得海洛因1包後，擬販售不特
    定人以牟利而持有之。嗣經警對其施以通訊監察後，並於11
    0 年8 月12日13時37分起至同日14時7分許止，持本院110 
    年度聲搜字第947號搜索票搜索其位於臺中市○區○○路00號9
    樓之13住處，並扣得如附表二所示之物而查獲上情。
二、案經臺灣臺中地方檢察署檢察官指揮臺中市政府警察局刑事
    警察大隊及第一分局偵查後起訴。
    理    由
壹、證據能力：證據能力按被告以外之人於審判外之陳述，雖不
    符刑事訴訟法第159條之1 至之4 之規定，而經當事人於審
    判程序同意作為證據，法院審酌該言詞陳述或書面陳述作成
    時之情況，認為適當者，亦得為證據。當事人、代理人或辯
    護人於法院調查證據時，知有第159 條第1 項不得為證據之
    情形，而未於言詞辯論終結前聲明異議者，視為有前項之同
    意，同法第159 條之5 定有明文。經查，公訴人、被告陳文
    連及辯護人於本院準備程序時，就本判決所引用下列各項屬
    於被告以外之人於審判外陳述之證據，知有第159 條第1 項
    不得為證據之情形，均同意有證據能力（見本院卷第92頁）
    ，且迄至言詞辯論終結前均未聲明異議，本院審酌該等證據
    作成當時之過程、內容、功能等情況，均無不適當之情形，
    是依上開規定，認得作為本案證據。
貳、實體部分　　
一、上開犯罪事實，業據被告坦承不諱（見偵卷一第41頁至第59
    頁；偵卷二第129頁至第137頁；本院卷第40頁、第90頁、第
    127頁），核與證人王志全（見偵卷一第243頁至第271頁；
    偵卷二第285頁至第289頁）、莊秋林（見他卷33頁至第45頁
    、第47頁至第55頁；偵卷二第427頁至第428頁）、王政義（
    見偵卷二第3頁至第25頁；偵卷三第89頁至第91頁）、羅安
    順（見偵卷二第51頁至第59頁；偵卷三第149頁至第151頁）
    、周智瑋（見偵卷一第349頁至第370頁；偵卷三第257頁至
    第261頁）、賴子峰(見偵卷二第87頁至第95頁；偵卷三第33
    1頁至第333頁）證述相符，復有臺中市政府警察局第一分局
    職務報告、台新國際商業銀行110年7月2日台新作文字00000
    000號函附開戶資料及資金往來明細、中國信託商業銀行股
    份有限公司110年7月2日中信銀字第110224839157189號函附
    開戶資料及交易明細各1份（見他卷第5頁至第31頁；偵卷一
    第142頁至第158頁）、蒐證照片164張（見他卷第85頁至第1
    17頁；偵卷一第83頁至第90頁、第105頁至第108頁、第133
    頁至第140頁、第295頁至第345頁、第395頁至第402頁；偵
    卷二第79頁至第82頁、第97頁至第98頁、第103頁至第110頁
    、第233頁至第249頁、第253頁至第257頁；偵卷三第39頁至
    第48頁）、扣案物品相關照片10張（見偵卷一第197頁至第2
    01頁）、對話記錄翻拍照片8張（見偵卷五第201頁至第202
    頁）、通訊資料查詢單、本院110 年度聲監字第166 號、第
    267號、第247號、第334號、第423號、第524號、第614號、
    第611號通訊監察書暨電話附表各1份（見偵卷一第203頁至
    第229頁）、通訊監聽文7份（見偵卷一第77頁至第82頁、第
    93頁至第103頁、第111頁至第132頁、第279頁至第291頁、
    第377頁至第394頁；偵卷二第33頁至第38頁、第67頁至第77
    頁）、衛生福利部草屯療養院110年8月26日草療鑑字第1100
    800305號鑑驗書（見偵卷六第267頁至第269頁）1 份附卷可
    查，並有如附表二編號1至3所示之物扣案可證，足認被告自
    白與事實相符，應予採信。
二、按販賣毒品之所謂販賣行為，係行為人基於營利之目的，而
    販入或賣出毒品而言。販賣毒品者，其主觀上須有營利之意
    圖，且客觀上有販賣之行為，即足構成，至於實際上是否已
    經獲利，則非所問。即於有償讓與他人之初，係基於營利之
    意思，並著手實施，而因故無法高於購入之原價出售，最後
    不得不以原價或低於原價讓與他人時，仍屬販賣行為。必也
    始終無營利之意思，縱以原價或低於原價有償讓與他人，方
    難謂為販賣行為，而僅得以轉讓罪論處（最高法院93年度台
    上字第165 號刑事判決意旨參照）。復衡近年來毒品之濫用
    ，危害國民健康與社會安定日益嚴重，治安機關對於販賣或
    施用毒品之犯罪行為，無不嚴加查緝，各傳播媒體對於政府
    大力掃毒之決心亦再三報導，已使毒品不易取得且物稀價昂
    ，苟被告上揭有償交付甲基安非他命與買受人之交易過程中
    無利可圖，縱屬至愚，亦無甘冒被取締移送法辦判處重刑之
    危險而平白從事上開毒品交易之理。再參以被告自承：伊賣
    毒品是賺自己施用的量等語（見偵卷二第136頁），堪認被
    告各次販賣甲基安非他命時，確有從中獲取供己施用之毒品
    而獲有量差之利潤，顯有牟利之意圖甚明。
三、論罪科刑
　㈠按行為人意圖營利而購入毒品，其主觀上雖認知係為銷售營
    利，客觀上並有購入毒品之行為，惟仍須對外銷售，始為販
    賣行為之具體實現。此之對外銷售，自買賣毒品之二面關係
    以觀，固須藉由如通訊設備或親洽面談與買方聯繫交易，方
    能供買方看貨或與之議價，以實現對特定或可得特定之買方
    銷售；至於對不特定人或特定多數人行銷，進行宣傳、廣告
    ，以招攬買主之情形（例如在網路上或通訊軟體「LINE」群
    組，發布銷售毒品之訊息以求售），因銷售毒品之型態日新
    月異，尤以現今網際網路發達，透過電子媒體或網路方式宣
    傳販毒之訊息，使毒品之散布更為迅速，依一般社會通念，
    其惡性已對於販賣毒品罪所要保護整體國民身心健康之法益
    ，形成直接危險，固得認開始實行足以與販賣毒品罪構成要
    件之實現具有必要關聯性之行為，已達著手販賣階段；然行
    為人意圖營利而購入毒品後，在尚未尋找買主前，即為警查
    獲，既未對外銷售或行銷，難認其意圖營利而購入毒品之行
    為，與該罪之構成要件實現具有必要關聯性，即非屬著手販
    賣之行為，應僅成立意圖販賣而持有毒品罪。至於行為人意
    圖營利，因買主之要約而購入毒品，或先向不特定人或特定
    多數人行銷後，再購入毒品等情形，就其前後整體行為以觀
    ，前者已與可得特定之買方磋商，為與該買方締約而購入毒
    品行為，已對販賣毒品罪所保護之法益形成直接危險，與銷
    售毒品之實現具有必要關聯性；後者則與意圖營利購入毒品
    後，對不特定人或特定多數人行銷之情形無異，均已達販賣
    毒品罪之著手階段，自不待言。綜上，行為人意圖營利而購
    入毒品，在尚未尋找買主前，即為警查獲，其主觀上雖有營
    利之意圖，客觀上亦有購入毒品之行為，但其既未對外銷售
    ，亦無向外行銷之著手販賣行為，自難認已著手實行販賣毒
    品，應論以意圖販賣而持有毒品罪(最高法院109年度台上大
    字第4861號裁定要旨參照)。經查，被告於本院審理時供稱
    ：海洛因係打算出售之用等語(見偵卷二第130頁；本院卷第
    40頁、第125頁)，且無證據證明被告在購入前即已與特定或
    不特定對象議妥交易海洛因之條件，或有對外向特定或不特
    定對象廣告、銷售之行為，更未見被告於購入後，與特定對
    象聯繫交易事宜或向不特定對象行銷所取得之海洛因之行為
    ，故依被告供述及現存證據僅可認被告係取得海洛因後伺機
    販賣，購入前、後則尚未有對外行銷或販售等著手實行販賣
    毒品之跡證，即遭警查獲，依上開說明，被告持有海洛因，
    應僅論以意圖販賣而持有第一級毒品犯行。是核被告就附表
    一所為，均係犯毒品危害防制條例第17條第2 項之販賣第二
    級毒品罪；就犯罪事實一、㈡所為，係犯毒品危害防制條例
    第5條第1 項之意圖販賣而持有第一級毒品罪。其持有海洛
    因、甲基安非他命之低度行為，各為意圖販賣而持有海洛因
    、販賣甲基安非他命之高度行為所吸收，均不另論罪。
　㈡被告所犯上開各罪間，犯意各別，行為互殊，應分論併罰。
　㈢按犯毒品危害防制條例第4 條至第8 條之罪於偵查及審判中
    均自白者，減輕其刑，同條例第17條第2 項定有明文。經查
    ：被告上開販賣毒品犯行，於偵查及本院審理時均坦承不諱
    ，核與毒品危害防制條例第17條第2 項之規定相符，應依該
    規定減輕其刑。
　㈣按毒品危害防制條例第17條第1 項規定所稱「供出毒品來源
    ，因而查獲其他正犯或共犯者」，係指犯罪行為人供出毒品
    來源之對向性正犯，或與其具有共同正犯、共犯（教唆犯、
    幫助犯）關係之毒品由來之人的相關資料，諸如其前手或共
    同正犯、共犯之姓名、年籍、住居所或其他足資辨別之特徵
    等項，使調查或偵查犯罪之公務員得據以對之發動調查或偵
    查程序，並因此而確實查獲其人、其犯行者，始足該當（最
    高法院99年度台上字第2218號判決意旨參照）。查被告雖供
    稱其等販賣之毒品來源係向真實姓名年籍不詳、綽號「阿沖
    」之男子所購得等語，然被告未提供該員之真實姓名年籍資
    料或其他足以辨別其特徵之具體資訊供檢警機關追查，故無
    法追查；就供出上手「阿洋」部分，因以監聽方式蒐證時已
    知悉，非因被告供述而查獲乙節，有臺中市政府警察局第一
    分局110 年10 月12日中市警一分偵字第1100041731號函及
    職務報告、臺灣臺中地方檢察署110年10月18日中檢謀忠110
    偵26125字第1109101652號函各1 紙附卷供參( 見本院卷第7
    3 頁至第75 頁、第81頁) 。是本案並無因被告供出毒品來
    源，因而查獲其他正犯或共犯之情形，自無從依毒品危害防
    制條例第17條第1 項之規定減輕或免除其刑，附此敘明。
　㈤按刑法第59條之酌量減輕其刑，必於犯罪之情狀，在客觀上
    足以引起一般同情，認為即予宣告法定低度刑期，猶嫌過重
    者，始有其適用（最高法院51年台上第899 號判例意旨參照
    ）。而毒品戕害人之身心健康，嚴重影響社會治安，故政府
    立法嚴禁販賣毒品，並以高度刑罰遏止毒品氾濫問題，參酌
    毒品危害防制條例第4 條第2 項規定販賣甲基安非他命及第
    5條第1項之意圖販賣而持有海洛因之法定最輕本刑均為10 
    年以上有期徒刑，被告得依同條例第17條第2 項減輕其刑，
    其法定最低刑度應為5 年，而依被告販賣甲基安非他命之犯
    罪情狀，尚難認有何情輕法重，在客觀上足以引起一般同情
    ，認如科以最低刑度仍嫌過重而顯可憫恕之情形，故不依刑
    法第59條之規定，酌量減輕其刑，另此敘明。
　㈥爰審酌被告所犯販賣甲基安非他命及意圖販賣而持有海洛因
    之罪，無視於毒品氾濫對國人身心與社會風氣、治安之極大
    負面影響殘害自身及他人身心健康至鉅，並嚴重危害社會秩
    序，僅因一時貪念而本案罪行，致罹重典，且自承教育程度
    為國中畢業、工作為油漆工之智識程度及生活狀況，各次販
    賣之毒品數量暨販賣毒品所獲得之利益均非鉅大，且犯後態
    度坦承犯行，知所悔悟等一切情狀，分別處如主文所示之刑
    ，並定其應執行之刑。
　㈦沒收部分：
    ⒈被告就如附表一所示販賣毒品所得之財物，業經本院認定
      無訛，應依刑法第38條之1 第1 項、第3 項規定沒收之，
      於全部或一部不能沒收或不宜執行沒收時，追徵其價額，
      並於各該主刑項下諭知。至被告遭扣押之現金新臺幣1萬9
      500元，被告供稱與販毒無關等語（見本院卷第40頁、第1
      25頁），亦非於被告為本案販賣毒品之際，當場所扣得之
      物，難謂該等扣案現金為被告於本案販賣毒品之際收取之
      毒品所得，故不予宣告沒收。
    2.查扣案如附表二編號2、3所示之物為被告所有，且供如附
      表一所示各次犯行使用，業據被告供述在卷（見本院卷第
      40頁、第125頁），是就如附表二編號2、3 所示之物應依
      毒品危害防制條例第19條第1 項之規定，就如附表一所示
      犯行之罪刑項下宣告沒收之。
    3.按毒品危害防制條例第18條第1 項所謂「查獲」之毒品，
      係指經有罪判決書事實欄認定與被告犯罪事實有關之毒品
      而言（最高法院94年度台上字第1227號判決參照）。查扣
      案如附表二編號1所示之物，乃被告為犯罪事實一、㈡犯行
      所用之毒品，爰依法宣告沒收銷燬之。另扣案如附表二編
      號4、5所示之物，雖係被告所有，然供其施用毒品所用而
      與本案犯行無關，業據被告供承在卷（見本院卷第40頁、
      第125頁），爰不予宣告沒收。至扣案如附表二編號6、7
      所示之物均與本案無關，業據被告陳述在卷（見本院卷第
      40頁、第125頁），爰不予以宣告沒收。
    4.末按數罪併罰案件，各罪名應沒收之物已逐一諭知，檢察
      官即可依修正後刑法第40條之2 第1 項規定合併執行沒收
      ，是以本院即無庸在定應執行之刑主文項下，再為沒收之
      諭知，附此敘明。
據上論斷，應依刑事訴訟法第299 條第1 項前段，毒品危害防制
條例第4 條第2 項、第5條第1 項、第17條第2 項、第18條第1 
項前段、第19條第1 項，刑法第11條、第38條之1 第1項前段、
第3 項、第51條第5 款、第40條之2 第1 項，判決如主文。
本案經檢察官林芳瑜提起公訴，檢察官郭逵到庭執行職務。
中　　華　　民　　國　　110 　年　　12　　月　　9 　　日
              刑事第十九庭  審判長法  官李婉玉
　　　　　　　　　                法  官吳逸儒
　　　　　　　　　                法  官林雷安
以上正本證明與原本無異。
如不服本判決應於收受判決後20日內向本院提出上訴書狀，並應
敘述具體理由；其未敘述上訴理由者，應於上訴期間屆滿後20日
內向本院補提理由書（均須按他造當事人之人數附繕本）「切勿
逕送上級法院」。
                                 書記官 黃英寬
中　　華　　民　　國　　110 　年　　12　　月　　9 　　日
附錄論罪科刑法條
毒品危害防制條例第4條
製造、運輸、販賣第一級毒品者，處死刑或無期徒刑；處無期徒
刑者，得併科新臺幣3千萬元以下罰金。
製造、運輸、販賣第二級毒品者，處無期徒刑或10年以上有期徒
刑，得併科新臺幣1千5百萬元以下罰金。
製造、運輸、販賣第三級毒品者，處7年以上有期徒刑，得併科
新臺幣1千萬元以下罰金。
製造、運輸、販賣第四級毒品者，處5年以上12年以下有期徒刑
，得併科新臺幣5百萬元以下罰金。
製造、運輸、販賣專供製造或施用毒品之器具者，處1年以上7年
以下有期徒刑，得併科新臺幣1百50萬元以下罰金。
前五項之未遂犯罰之。

毒品危害防制條例第5條
意圖販賣而持有第一級毒品者，處無期徒刑或10年以上有期徒刑
，得併科新臺幣7百萬元以下罰金。
意圖販賣而持有第二級毒品者，處5年以上有期徒刑，得併科新
臺幣5百萬元以下罰金。
意圖販賣而持有第三級毒品者，處3年以上10年以下有期徒刑，
得併科新臺幣3百萬元以下罰金。
意圖販賣而持有第四級毒品或專供製造、施用毒品之器具者，處
1年以上7年以下有期徒刑，得併科新臺幣1百萬元以下罰金。

附表一
編號 交易對象 時間(民國) 交易地點 交易方式 交易價金（新臺幣） 罪名及宣告刑 1 王志全 110年4月4日20時 臺中市○區○○路0段00號 吳政隆於110年4月4日15時58分至19時9分許止，以其所持用門號0000000000號行動電話傳送簡訊及撥打王志全所持用門號0000000000號行動電話，約定買賣毒品之事宜，嗣吳政隆於左列時、地交付甲基安非他命1 小包予王志全，並當場收受價金500元。    500元 吳政隆販賣第二級毒品，處有期徒刑伍年貳月。未扣案之販賣毒品所得新臺幣伍佰元沒收，於全部或一部不能沒收或不宜執行沒收時，追徵其價額；扣案如附表二編號2所示之物沒收。 2 王志全 110年4月4日22時32分許 臺中市○區○○路0段00號 吳政隆於110年4月4日21時45分至22時32分許止，以其所持用門號0000000000號行動電話傳送簡訊及撥打王志全所持用門號0000000000行動電話，約定買賣毒品之事宜，嗣吳政隆於左列時、地交付甲基安非他命1 小包予王志全，並當場收受價金500元。 500元 吳政隆販賣第二級毒品，處有期徒刑伍年貳月。未扣案之販賣毒品所得新臺幣伍佰元沒收，於全部或一部不能沒收或不宜執行沒收時，追徵其價額；扣案如附表二編號2所示之物沒收。 3 王志全 110年4月26日11時許 臺中市○區○○路0段00號 吳政隆於110年4月26日10時49分許止，以其所持用門號0000000000號行動電話撥打王志全所持用門號0000000000行動電話，約定買賣毒品之事宜，嗣吳政隆於左列時、地交付甲基安非他命1 小包予王志全，並當場收受價金500元。 500元 吳政隆販賣第二級毒品，處有期徒刑伍年貳月。未扣案之販賣毒品所得新臺幣伍佰元沒收，於全部或一部不能沒收或不宜執行沒收時，追徵其價額；扣案如附表二編號2所示之物沒收。 4 王志全 110年4月27日18時許 臺中市○區○○路00號8樓樓梯間 吳政隆於110年4月27日15時30分至17時25許止，以其所持用門號0000000000號行動電話撥打王志全所持用門號0000000000行動電話，約定買賣毒品之事宜，嗣吳政隆於左列時、地交付甲基安非他命1 小包予王志全，並當場收受價金500元。 500元 吳政隆販賣第二級毒品，處有期徒刑伍年貳月。未扣案之販賣毒品所得新臺幣伍佰元沒收，於全部或一部不能沒收或不宜執行沒收時，追徵其價額；扣案如附表二編號2所示之物沒收。 5 王志全 110年5月1日18時許 臺中市○區○○路0段00號 吳政隆於110年5月1日16時40分許，以其所持用門號0000000000號行動電話撥打王志全所持用門號0000000000行動電話，約定買賣毒品之事宜，嗣吳政隆於左列時、地交付甲基安非他命1 小包予王志全，並當場收受價金1000元。 1000元 吳政隆販賣第二級毒品，處有期徒刑伍年貳月。未扣案之販賣毒品所得新臺幣壹仟元沒收，於全部或一部不能沒收或不宜執行沒收時，追徵其價額；扣案如附表二編號2所示之物沒收。 6 王志全 110年5月26日0時50分許 臺中市○區○○路0段00號 吳政隆於110年5月26日0時29分許，以其所持用門號0000000000號行動電話撥打王志全所持用門號0000000000行動電話，約定買賣毒品之事宜，嗣吳政隆於左列時、地交付甲基安非他命1 小包予王志全，並當場收受價金1000元。 1000元 吳政隆販賣第二級毒品，處有期徒刑伍年貳月。未扣案之販賣毒品所得新臺幣壹仟元沒收，於全部或一部不能沒收或不宜執行沒收時，追徵其價額；扣案如附表二編號2所示之物沒收。 7 王志全 110年5月27日17時20分許 臺中市○區○○路0段00號 吳政隆於110年5月27日16時41分許，以其所持用門號0000000000號行動電話撥打王志全所持用門號0000000000行動電話，約定買賣毒品之事宜，嗣吳政隆於左列時、地交付甲基安非他命1 小包予王志全，並當場收受價金1000元。 1000元 吳政隆販賣第二級毒品，處有期徒刑伍年貳月。未扣案之販賣毒品所得新臺幣壹仟元沒收，於全部或一部不能沒收或不宜執行沒收時，追徵其價額；扣案如附表二編號2所示之物沒收。 8 王志全 110年5月28日10時5分許 臺中市○區○○路0段00號 吳政隆於110年5月28日9時44分至10時2分許，以其所持用門號0000000000號行動電話撥打王志全所持用門號0000000000行動電話，約定買賣毒品之事宜，嗣吳政隆於左列時、地交付甲基安非他命1 小包予王志全，並當場收受價金1000元。 1000元 吳政隆販賣第二級毒品，處有期徒刑伍年貳月。未扣案之販賣毒品所得新臺幣壹仟元沒收，於全部或一部不能沒收或不宜執行沒收時，追徵其價額；扣案如附表二編號2所示之物沒收。 9 王志全 110年6月2日12時10分許 臺中市○區○○路0段00號 吳政隆於110年6月2日11時52分許，以其所持用門號0000000000號行動電話撥打王志全所持用門號0000000000行動電話，約定買賣毒品之事宜，嗣吳政隆於左列時、地交付甲基安非他命1 小包予王志全，並當場收受價金500元。 500元 吳政隆販賣第二級毒品，處有期徒刑伍年貳月。未扣案之販賣毒品所得新臺幣伍佰元沒收，於全部或一部不能沒收或不宜執行沒收時，追徵其價額；扣案如附表二編號2所示之物沒收。 10 王志全 110年6月8日9時8分許 臺中市○區○○路0段00號 吳政隆於110年6月8日8時32分至8時51分許止，以其所持用門號0000000000撥打王志全所持用0000000000行動電話，約定買賣毒品之事宜，嗣吳政隆於左列時、地交付甲基安非他命1 小包予王志全，並當場收受價金500元。 500元 吳政隆販賣第二級毒品，處有期徒刑伍年貳月。未扣案之販賣毒品所得新臺幣伍佰元沒收，於全部或一部不能沒收或不宜執行沒收時，追徵其價額；扣案如附表二編號2所示之物沒收。 11 王志全 110年7月12日14時20分 臺中市○區○○路0段00號 吳政隆於110年7月12日13時34分至14時4分許止，以其所持用門號0000000000號行動電話撥打王志全所持用門號0000000000行動電話，約定買賣毒品之事宜，嗣吳政隆於左列時、地交付甲基安非他命1 小包予王志全，並當場收受價金500元。 500元 吳政隆販賣第二級毒品，處有期徒刑伍年貳月。未扣案之販賣毒品所得新臺幣伍佰元沒收，於全部或一部不能沒收或不宜執行沒收時，追徵其價額；扣案如附表二編號2所示之物沒收。 12 莊秋林 110年3月26日14時10分許 臺中市西區臺灣大道2段311巷內停車場內 莊秋林於110年3 月26日14時10分前某時，使用通訊軟體LINE與吳政隆聯絡買賣毒品之事宜，約定交付毒品之時間、地點，莊秋林先於當日早上某時在勤美商場後面工地交付價金6000元後，嗣吳政隆在左列時、地交付甲基安非他命1 包予莊秋林。     6000元 吳政隆販賣第二級毒品，處有期徒刑伍年肆月。未扣案之販賣毒品所得新臺幣陸仟元沒收，於全部或一部不能沒收或不宜執行沒收時，追徵其價額。  13 王政義 110年4月6日16時30分許 臺中市○○區○○路000號 王政義於110年4月6日15時24分至16時25分許止，以其所持用門號0000000000號行動電話傳送簡訊及撥打吳政隆所持用之0000000000行動電話，約定買賣毒品之事宜，王政義先於110年4月6日15時36分轉帳匯款3000元匯入吳政隆所有台新銀行帳號0000000000000帳戶內後，吳政隆再於左列時、地交付甲基安非他命1 小包予王政義。 3000元 吳政隆販賣第二級毒品，處有期徒刑伍年參月。未扣案之販賣毒品所得新臺幣參仟元沒收，於全部或一部不能沒收或不宜執行沒收時，追徵其價額；扣案如附表二編號2所示之物沒收。 14 王政義 110年4月14日22時39分許 臺中市○○區○○路000號 王政義於110年4月14日20時46分至22時39分許止，以其所持用門號0000000000號行動電話傳送簡訊及撥打吳政隆所持用之門號0000000000號行動電話，約定買賣毒品之事宜，王政義先於110年4月14日21時34分轉帳匯款5500元匯入吳政隆所有台新銀行帳號0000000000000號帳戶內後，吳政隆再於左列時、地交付甲基安非他命1 小包予王政義。 5500元 吳政隆販賣第二級毒品，處有期徒刑伍年肆月。未扣案之販賣毒品所得新臺幣伍仟伍佰元沒收，於全部或一部不能沒收或不宜執行沒收時，追徵其價額；扣案如附表二編號2所示之物沒收。 15 王政義 110年5月20日18時20分許 臺中市○○區○○路000號 王政義於110年5月20日17時7分至18時20分許止，以其所持用門號0000000000號行動電話傳送簡訊及撥打吳政隆所持用之門號0000000000號行動電話，約定買賣毒品之事宜，先於左列時、地交付甲基安非他命1 小包予王政義，王政義再於110年5月22日以轉帳匯款1000元匯入吳政隆所有台新銀行帳號0000000000000號帳戶內。 1000元 吳政隆販賣第二級毒品，處有期徒刑伍年貳月。未扣案之販賣毒品所得新臺幣壹仟元沒收，於全部或一部不能沒收或不宜執行沒收時，追徵其價額；扣案如附表二編號2所示之物沒收。 16 羅安順 110年3月24日2時許 臺中市○區○○街000號故鄉KTV包廂內 羅安順於110年3月24日1時40分至2時32分許止，以其所持用門號0000000000號行動電話撥打吳政隆所持用之門號0000000000號行動電話，約定買賣毒品之事宜，嗣吳政隆於左列時、地交付甲基安非他命1 包予羅安順，並當場收受價金2000元。 2000元 吳政隆販賣第二級毒品，處有期徒刑伍年貳月。未扣案之販賣毒品所得新臺幣貳仟元沒收，於全部或一部不能沒收或不宜執行沒收時，追徵其價額；扣案如附表二編號2所示之物沒收。 17 羅安順 110年4月5日1時許 臺中市○○區○○路00號一樓欄杆處 羅安順於110年4月4日23時52分至4月5日1時1分許止，以其所持用門號0000000000號行動電話傳送簡訊及撥打吳政隆所持用之門號0000000000號行動電話，約定買賣毒品之事宜，嗣吳政隆於左列時、地交付甲基安非他命1 小包予羅安順，並當場收受價金1000元。 1000元 吳政隆販賣第二級毒品，處有期徒刑伍年貳月。未扣案之販賣毒品所得新臺幣壹仟元沒收，於全部或一部不能沒收或不宜執行沒收時，追徵其價額；扣案如附表二編號2所示之物沒收。 18 羅安順 110年8月9日22時許 臺中市○○區○○路00號一樓欄杆處 羅安順於110年8月9日22時前某時，使用通訊軟體臉書訊息與吳政隆聯絡買賣毒品之事宜，約定買賣毒品之事宜，嗣吳政隆於左列時、地交付甲基安非他命1 包予羅安順，並當場收受價金1000元。 1000元 吳政隆販賣第二級毒品，處有期徒刑伍年貳月。未扣案之販賣毒品所得新臺幣壹仟元沒收，於全部或一部不能沒收或不宜執行沒收時，追徵其價額；扣案如附表二編號2所示之物沒收。 19 周智瑋 110年3月25日9時許 臺中市西屯區文心路三段上的福德宮附近的巷子內 周智瑋於110年3月25日6時22分至8時59分許止，以其所持用門號0000000000號行動電話傳送簡訊及撥打吳政隆所持用之門號0000000000號行動電話，約定買賣毒品之事宜，嗣吳政隆於左列時、地交付甲基安非他命1 小包予周智瑋，並當場收受價金2000元。 2000元 吳政隆販賣第二級毒品，處有期徒刑伍年貳月。未扣案之販賣毒品所得新臺幣貳仟元沒收，於全部或一部不能沒收或不宜執行沒收時，追徵其價額；扣案如附表二編號2所示之物沒收。 20 周智瑋 110年4月4日11時33分許 臺中市西區美村路與五權八街7-11(臺中市○區○村路○段000號) 周智瑋於110年4月4日10時24分至11時33分許止，以其所持用門號0000000000號行動電話傳送簡訊及撥打吳政隆所持用之門號0000000000號行動電話，約定買賣毒品之事宜，嗣吳政隆於左列時、地交付甲基安非他命1 小包予周智瑋，並當場收受價金2000元。 2000元 吳政隆販賣第二級毒品，處有期徒刑伍年貳月。未扣案之販賣毒品所得新臺幣貳仟元沒收，於全部或一部不能沒收或不宜執行沒收時，追徵其價額；扣案如附表二編號2所示之物沒收。 21 周智瑋 110年4月8日12時30分許 臺中市西區美村路與五權八街7-11(臺中市○區○村路○段000號) 周智瑋於110年4月8日8時16分至12時27分許止，以其所持用門號0000000000號行動電話傳送簡訊及撥打吳政隆所持用之門號0000000000號行動電話，約定買賣毒品之事宜，嗣吳政隆於左列時、地交付甲基安非他命1 小包予周智瑋，並當場收受價金2000元。 2000元 吳政隆販賣第二級毒品，處有期徒刑伍年貳月。未扣案之販賣毒品所得新臺幣貳仟元沒收，於全部或一部不能沒收或不宜執行沒收時，追徵其價額；扣案如附表二編號2所示之物沒收。 22 周智瑋 110年4月12日19時許 臺中市西區美村路與五權八街7-11(臺中市○區○村路○段000號) 周智瑋於110年4月12日6時24分至18時54分許止，以其所持用門號0000000000號行動電話傳送簡訊及撥打吳政隆所持用之門號0000000000號行動電話，約定買賣毒品之事宜，嗣吳政隆於左列時、地交付甲基安非他命1 小包予周智瑋，並當場收受價金2000元。 2000元 吳政隆販賣第二級毒品，處有期徒刑伍年貳月。未扣案之販賣毒品所得新臺幣貳仟元沒收，於全部或一部不能沒收或不宜執行沒收時，追徵其價額；扣案如附表二編號2所示之物沒收。 23 周智瑋 110年4月24日16時50分許 公司附近河南路7-11(臺中市○○區○○路0段00號) 周智瑋於110年4月24日16時18分許，以其所持用門號0000000000號行動電話撥打吳政隆所持用之門號0000000000號行動電話，約定買賣毒品之事宜，嗣吳政隆於左列時、地交付甲基安非他命1 小包予周智瑋，並當場收受價金2000元。 2000元 吳政隆販賣第二級毒品，處有期徒刑伍年貳月。未扣案之販賣毒品所得新臺幣貳仟元沒收，於全部或一部不能沒收或不宜執行沒收時，追徵其價額；扣案如附表二編號2所示之物沒收。 24 周智瑋 110年5月4日中午12時許 公司附近河南路7-11(臺中市○○區○○路0段00號) 周智瑋於110年5月4日10時47分許，以其所持用門號0000000000撥打吳政隆所持用之0000000000行動電話，約定買賣毒品之事宜，吳政隆先於左列時、地交付甲基安非他命1 小包予周智瑋，周智瑋再於110年5月10日19時1分，與如附表一編號25所示交易價金一併轉帳匯款4000元匯入曾娟所有借予吳政隆使用之中國信託銀行帳號0000000000000帳戶內。 2000元 吳政隆販賣第二級毒品，處有期徒刑伍年貳月。未扣案之販賣毒品所得新臺幣貳仟元沒收，於全部或一部不能沒收或不宜執行沒收時，追徵其價額；扣案如附表二編號2所示之物沒收。 25 周智瑋 110年5月9日19時許 公司附近河南路7-11(臺中市○○區○○路0段00號) 周智瑋於110年5月9日15時08分至18時33分許止，以其所持用門號0000000000號行動電話傳送簡訊及撥打吳政隆所持用之門號0000000000號行動電話，約定買賣毒品之事宜，吳政隆先於左列時、地交付甲基安非他命1 小包予周智瑋，周智瑋再於110年5月10日19時1分，與如附表一編號24所示交易價金一併轉帳匯款4000元匯入曾娟所有借予吳政隆使用之中國信託銀行帳號0000000000000帳戶內。 2000元 吳政隆販賣第二級毒品，處有期徒刑伍年貳月。未扣案之販賣毒品所得新臺幣貳仟元沒收，於全部或一部不能沒收或不宜執行沒收時，追徵其價額；扣案如附表二編號2所示之物沒收。 26 周智瑋 110年5月14日10時20分許 公司附近河南路7-11(臺中市○○區○○路0段00號) 周智瑋於110年5月14日9時28分至10時2分許止，以其所持用門號0000000000號行動電話傳送簡訊及撥打吳政隆所持用之門號0000000000號行動電話，約定買賣毒品之事宜，嗣吳政隆於左列時、地交付甲基安非他命1 小包予周智瑋，並當場收受價金2000元。 2000元 吳政隆販賣第二級毒品，處有期徒刑伍年貳月。未扣案之販賣毒品所得新臺幣貳仟元沒收，於全部或一部不能沒收或不宜執行沒收時，追徵其價額；扣案如附表二編號2所示之物沒收。 27 周智瑋 110年7月13日中午12時許 公司附近河南路7-11(臺中市○○區○○路0段00號) 周智瑋於110年7月13日9時38分許，以其所持用門號0000000000號行動電話撥打吳政隆所持用之門號0000000000號行動電話，約定買賣毒品之事宜，嗣吳政隆於左列時、地交付甲基安非他命1 小包予周智瑋，並當場收受價金2000元。 2000元 吳政隆販賣第二級毒品，處有期徒刑伍年貳月。未扣案之販賣毒品所得新臺幣貳仟元沒收，於全部或一部不能沒收或不宜執行沒收時，追徵其價額；扣案如附表二編號2所示之物沒收。 28 周智瑋 110年7月16日16時30分許 公司附近河南路7-11(臺中市○○區○○路0段00號) 周智瑋於110年7月16日8時10分至15時48分許止，以其所持用門號0000000000號行動電話撥打吳政隆所持用之門號0000000000號行動電話，約定買賣毒品之事宜，嗣吳政隆於左列時、地交付甲基安非他命1 小包予周智瑋，並當場收受價金2000元。 2000元 吳政隆販賣第二級毒品，處有期徒刑伍年貳月。未扣案之販賣毒品所得新臺幣貳仟元沒收，於全部或一部不能沒收或不宜執行沒收時，追徵其價額；扣案如附表二編號3所示之物沒收。 29 周智瑋 110年7月18日11時許 臺中市豐原區豐田國小對面全家超商(甜心店 臺中市○○區○○路○段000號) 周智瑋於110年7月18日9時34分至10時30分許止，以其所持用門號0000000000號行動電話傳送簡訊及撥打吳政隆所持用之門號0000000000號行動電話，約定買賣毒品之事宜，嗣吳政隆於左列時、地交付甲基安非他命1 小包予周智瑋，並當場收受價金2000元。 2000元 吳政隆販賣第二級毒品，處有期徒刑伍年貳月。未扣案之販賣毒品所得新臺幣貳仟元沒收，於全部或一部不能沒收或不宜執行沒收時，追徵其價額；扣案如附表二編號3所示之物沒收。 30 賴子峰 110年3月20日21時許 臺中市烏日啤酒廠對面全家超商 吳政隆於110年3月20日17時32分至20時43分許止，以其所持用門號0000000000號行動電話傳送簡訊及撥打賴子峰所持用門號0000000000號行動電話，約定買賣毒品之事宜，嗣於左列時、地交付甲基安非他命1 小包予賴子峰，並當場收受價金3000元。 3000元 吳政隆販賣第二級毒品，處有期徒刑伍年貳月，未扣案之販賣毒品所得新臺幣參仟元沒收，於全部或一部不能沒收或不宜執行沒收時，追徵其價額；扣案如附表二編號2所示之物沒收。 31 賴子峰 110年8月7日21時許 臺中市烏日啤酒廠對面全家超商 賴子峰於110年8月7日21時前某時，使用通訊軟體臉書訊息與吳政隆聯絡買賣毒品之事宜，約定買賣毒品之事宜，嗣吳政隆於左列時、地交付甲基安非他命1 包予賴子峰，並當場收受價金1000元，另2000元尚未給付。 3000元（有2000元未收） 吳政隆販賣第二級毒品，處有期徒刑伍年參月。未扣案之販賣毒品所得新臺幣壹仟元沒收，於全部或一部不能沒收或不宜執行沒收時，追徵其價額。  32 賴子峰 110年8月11日21時許 臺中市烏日啤酒廠對面全家超商 賴子峰於110年8月11日21時前某時，使用通訊軟體臉書訊息與吳政隆聯絡買賣毒品之事宜，約定買賣毒品之事宜，嗣吳政隆於左列時、地交付甲基安非他命1 包予賴子峰，並當場收受價金3000元。 3000元 吳政隆販賣第二級毒品，處有期徒刑伍年參月。未扣案之販賣毒品所得新臺幣參仟元沒收，於全部或一部不能沒收或不宜執行沒收時，追徵其價額。  


附表二
編號 物品名稱及數量 備註 1 海洛因1包 淨重0.3450公克，驗餘淨重0.3326公克，含包裝袋1個 2 廠牌ASUS行動電話1支 IMEI：000000000000000號，含門號0000000000號SIM卡1張 3 廠牌real me行動電話1支 1.IMEI1：000000000000000；IMEI2：000000000000000 0.含門號0000000000號、0000000000號SIM卡各1張 4 甲基安非他命3包  5 吸食器1組  6 行動電話1支  7 新臺幣1萬9500元  

卷宗簡稱對照表
卷宗名稱 簡稱 臺灣臺中地方檢察署110年度他字第5371號卷 他卷 臺灣臺中地方檢察署110年度偵字第26125號卷1 偵卷一 臺灣臺中地方檢察署110年度偵字第26125號卷2 偵卷二 臺灣臺中地方檢察署110年度偵字第26125號卷3 偵卷三 臺灣臺中地方檢察署110年度偵字第26668號卷 偵卷四 臺灣臺中地方檢察署110年度偵字第27876號卷1 偵卷五 臺灣臺中地方檢察署110年度偵字第27876號卷2 偵卷六